【裁判字號】    98,易,340
【裁判日期】    980507
【裁判案由】    竊盜等
【裁判全文】
臺灣板橋地方法院刑事判決               98年度易字第340號
公  訴  人  臺灣板橋地方法院檢察署檢察官
被      告  丙○○
               （現另案於臺灣臺北監獄臺北分監執行中）
上列被告因竊盜等案件，經檢察官提起公訴（97年度偵字第3049
5 號），由本院裁定改依簡式審判程序審理，並判決如下：
    主  文
丙○○收受贓物，累犯，處有期徒刑參月，如易科罰金，以新臺
幣壹仟元折算壹日；又竊盜，累犯，處有期徒刑肆月，如易科罰
金，以新臺幣壹仟元折算壹日，扣案之機車鑰匙壹支沒收。應執
行有期徒刑伍月，如易科罰金，以新臺幣壹仟元折算壹日，扣案
之機車鑰匙壹支沒收。
    事  實
一、丙○○前曾於民國93年間因違反毒品危害防制條例及竊盜案
    件，分別經臺灣高等法院93年度上訴字第1898號、臺北板橋
    地方法院（下稱本院）93年度訴字第1822號各判處有期徒刑
    2 年、8 月確定，其後經定應執行有期徒刑2 年6 月，甫於
    95 年11 月12日縮刑期滿執行完畢，猶不知悔改，竟於97年
    10月23日中午某時，在其位於臺北縣中和市○○街27巷20號
    3 樓住處樓下，明知年籍身分不詳綽號「阿寶」之成年男子
    所交付之丁○○汽車駕駛執照、國民身分證各1 張（係丁○○所有於97年9 月20日12時許，在臺北縣淡水鎮○○○道附
    近工地所失竊者）及甲○○之健康保險卡、國民身分證各1
    張（係甲○○所有於97年10月12日某時，在其位於臺北縣新
    莊市○○路593 巷5 弄12號住處所失竊者），均屬來歷不明
    之贓物，竟仍予以收受而藏置於其背包內；復意圖為自己不
    法之所有，於97年10月23日晚間8 時10分許，在臺北縣中和
    市○○街27巷20號（起訴書誤載為183 號）前，以自備機車
    鑰匙1 支插入電門鎖方式，竊取乙○○所管領使用之車號QI
    R-135 號輕型機車1 部，得手後作為代步工具使用，嗣因隨
    即於當日晚間為乙○○之姪子發現其行蹤，並立即報警處理
    ，為警於同日晚間9 時20分許，在臺北縣中和市○○街103
    巷34號前當場查獲，並扣得上開機車鑰匙1 支，此間經丙○○同意而帶同警方至其住處內進行搜索，進一步查獲丁○○
    、甲○○所失竊之上開汽車駕駛執照、健康保險卡及國民身
    分證等證件，始循線知悉上情。
二、案經甲○○訴由臺北縣政府警察局中和分局報告臺灣板橋地
    方法院檢察署檢察官偵查起訴。
    理  由
一、上開犯罪事實，業經被告丙○○於本院審理中坦承不諱，核
    與告訴人甲○○、被害人乙○○於警詢時所指訴財物失竊之
    情節大致相符，並有贓物認領保管單3 張、現場暨查獲贓證
    物照片共計6 張附卷以及扣案之機車鑰匙1 支可資佐證，足
    供擔保被告自白與事實相符，是以本件事證明確，被告犯行
    堪以認定，應依法論科。
二、核被告所為，係犯刑法第349 條第1 項之收受贓物罪及第
    320 條第1 項之竊盜罪。其所犯上開2 罪之間，犯意各別，
    行為互異，應予分論併罰之。另查被告前曾於93年間因違反
    毒品危害防制條例、竊盜案件，分別經臺灣高等法院93年度
    上訴字第1898號、本院93年度訴字第1822號各判處有期徒刑
    2 年、8 月確定，其後經合併定應執行刑為2 年6 月，甫於
    95 年11 月12日縮刑期滿執行完畢一節，有臺灣高等法院被
    告前案紀錄表1 份在卷可稽，其於5 年以內故意再犯本件有
    期徒刑以上之2 罪，均為累犯，應各依刑法第47條第1 項規
    定加重其刑。爰審酌被告有多次竊盜、毒品及公共危險之前
    科紀錄，素行不良，猶不思以正當工作尋求正常生活，不僅
    輕易收受他人所不法取得之證件，圖謀不軌，此間又竊取他
    人機車作為代步工具使用，漠視他人財產法益，復參酌其犯
    罪之手段、目的、動機、被害人所受損害程度以及嗣於本院
    審理時已願坦承全部犯行，犯後態度尚稱良好等一切情狀，
    各量處如主文所示之刑，並諭知易科罰金之折算標準，以及
    定其應執行之刑。至扣案之機車鑰匙1 支，係被告所有供
    本件竊盜犯罪所用之物，業經其供承在卷，爰依刑法第38
    條第1 項第2 款規定宣告沒收。
三、末按「除被告所犯為死刑、無期徒刑、最輕本刑為3 年以上
    有期徒刑之罪或高等法院管轄第1 審案件者外，於前條第1
    項程序進行中，被告先就被訴事實為有罪之陳述時，審判長
    得告知被告簡式審判程序之旨，並聽取當事人、代理人、辯
    護人及輔佐人之意見後，裁定進行簡式審判程序。」刑事訴
    訟法第273 條之1 第1 項定有明文。查本件被告所犯上開刑
    法第320 條第1 項及第349 條第1 項之罪，其法定刑均非最
    輕本刑為3 年以上有期徒刑之罪，且被告於本院98年4 月23
    日準備程序進行中，復就被訴之事實均為有罪之陳述，經告
    知被告簡式審判程序之旨，被告及公訴人對於本件改依簡式
    審判程序審理亦均表示同意，是本院即依前揭刑事訴訟法規
    定，裁定本件進行簡式審判程序，附此敘明。
據上論斷，應依刑事訴訟法第273 條之1 第1 項、第299 條第1
項前段，刑法第320 條第1 項、第349 條第1 項、第41條第1 項
前段、第47條第1 項、第51條第5 款、第38條第1 項第2 款，刑
法施行法第1 條之1 ，判決如主文。
本案經檢察官黃明絹到庭執行職務。
中    華    民    國    98    年    5     月    7     日
                        刑事第十九庭
                              法  官    楊  仲  農
上列正本證明與原本無異。
如對本判決不服，應於送達後10日內，向本院提出上訴狀（應抄
附繕本）告訴人或被害人如對於本判決不服者，應具備理由請求
檢察官上訴，其上訴期間之計算係以檢察官收受判決正本之日期
為準。
                              書記官    陳  香  君
中    華    民    國    98    年    5     月    8     日
附錄本判決論罪之法律條文：
中華民國刑法第320條
（普通竊盜罪、竊佔罪）意圖為自己或第三人不法之所有，而竊
取他人之動產者，為竊盜罪，處5 年以下有期徒刑、拘役或5 百
元以下罰金。
意圖為自己或第三人不法之利益，而竊佔他人之不動產者，依前
項之規定處斷。
前二項之未遂犯罰之。
中華民國刑法第349條
（普通贓物罪）
收受贓物者，處 3 年以下有期徒刑、拘役或 5 百元以下罰金。
搬運、寄藏、故買贓物或為牙保者，處 5 年以下有期徒刑、拘役
或科或併科 1 千元以下罰金。
因贓物變得之財物，以贓物論。


司法院資訊處製作；財團法人民間司法改革基金會備份。
